臺灣臺南地方法院刑事判決
111年度訴字第490號
公  訴  人  臺灣臺南地方檢察署檢察官
被      告  李吉祥


上列被告因違反毒品危害防制條例案件，經檢察官提起公訴（11
1年度營毒偵字第132號），本院判決如下：
    主  文
李吉祥施用第一級毒品，處有期徒刑陸月，如易科罰金，以新臺
幣壹仟元折算壹日。 
    事實及理由
壹、程序部分：
    本件係經被告李吉祥於準備程序均為有罪之表示，而經本院
    裁定以簡式審判程序加以審理，依刑事訴訟法第273條之2、
    第159條第2項之規定，不適用傳聞法則有關限制證據能力之
    相關規定。
貳、實體部份：
一、本件犯罪事實及證據，除就附件起訴書證據部分補充「被告
    於審理中之自白」外，其餘均引用起訴書之記載。
二、論罪科刑部分：
　㈠核被告所為，係犯毒品危害防制條例第10條第1項施用第一級
    毒品罪及同條第2項施用第二級毒品罪。被告持有第一級、
    第二級毒品，復進而施用，其持有毒品之低度行為，為施用
    毒品之高度行為所吸收，不另論罪；又其以一個燃燒吸食煙
    氣之方式，同時施用第一級及第二級毒品，係一行為觸犯數
    罪名之想像競合犯，應依刑法第55條規定從重論以施用第一
    級毒品罪。
　㈡被告係因與涉嫌販毒之林英駿曾有通訊紀錄，經警員持檢察
    官核發之鑑定許可書，至被告住處通知配合調查，但尚無具
    體情資顯示被告尚有本件施用毒品之犯罪，亦未見有何毒品
    、施用毒品工具或其他施用毒品之徵象遭警查覺，而有確切
    根據足以合理懷疑被告涉犯施用毒品罪嫌之前，被告即主動
    向警員其有施用海洛因及甲基安非他命行為，且同意採集尿
    液送驗，為被告於司法警察調查中及審理中所陳明，並有臺
    南市政府警察局學甲分局查獲施用（持有）毒品案件經過情
    形紀錄表1份可稽（見警卷第41頁），則在偵查犯罪職權之
    公務員於知悉本件施用毒品之犯罪事實或查見任何與本件施
    毒行為相關而足以懷疑被告涉嫌施用毒品之跡證之前，被告
    即自承犯行，並接受裁判，業合乎刑法第62條前段所指對於
    未發覺之罪自首而受裁判之要件，且被告坦認並供出犯罪過
    程，助益犯罪事實之偵查釐清，堪認其自首係出於內心悔悟
    ，是依刑法第62條前段規定減輕其刑。
　㈢起訴書雖稱本件依被告之臺灣高等法院被告前案紀錄表，顯
    示被告曾因施用毒品案件，經法院裁定應執行有期徒刑6月
    確定，並於108年10月16日執行完畢而為累犯等語，惟檢察
    官並未就被告構成累犯之事實及依累犯規定加重其刑之必要
    性，具體指出證明方法及說明，參照最高法院大法庭110年
    度台上大字第5660號裁定意旨，將被告之前科情形列入量刑
    審酌事由，而不論以累犯。
  ㈣爰審酌被告施用毒品之犯行，在性質上固屬對自我身心健康
    之自戕行為，尚未嚴重破壞社會秩序、侵害他人權益，惟其
    前業因施用毒品案件經法院裁定應執行有期徒刑6月確定，
    並於108年10月16日執行完畢，有臺灣高等法院被告前案紀
    錄表1份可參，則被告經判刑處罰，仍未能切實戒絕革除惡
    習而再犯施用毒品之犯罪，呈現戒癮之意志力及刑罰反應力
    均為薄弱之情狀，然念及其犯後尚知自首坦承犯行，未無端
    耗費司法資源，犯後態度尚非惡劣，復兼衡被告自述其係高
    中畢業、無子女，從事消防配管工人而須扶養70幾歲之母之
    智識程度、家庭經濟狀況等一切情狀，量處如主文所示之刑
    ，並諭知如易科罰金之折算標準。
據上論斷，應依刑事訴訟法第273條之1第1項、第299條第1項前
段、第310之2、第454條第2項，毒品危害防制條例第10條第1項
、第2項，刑法第11條、第55條、第62條前段、第41條第1項前段
，判決如主文。
本案經檢察官洪欣昇到庭執行職務。
中　　華　　民　　國　　111 　年　　5 　　月　　31　　日
                  刑事第十三庭  法　官  陳威龍
以上正本證明與原本無異。
如不服本判決應於收受本判決後20日內向本院提出上訴書狀，並
應敘述具體理由。其未敘述上訴理由者，應於上訴期間屆滿後20
日內向本院補提理由書狀（均須按他造當事人之人數附繕本）「
切勿逕送上級法院」。 
　　　　　　　　　　　　　　　　書記官  楊琄琄
中　　華　　民　　國　　111 　年　　5 　　月　　31　　日
附錄論罪科刑法條： 
毒品危害防制條例第10條：
施用第一級毒品者，處6月以上5年以下有期徒刑。
施用第二級毒品者，處3年以下有期徒刑。
【附件】
臺灣臺南地方檢察署檢察官起訴書
                                  111年度營毒偵字第132號
　　被　　　告　李吉祥　男　47歲（民國00年0月00日生）
　　　　　　　　　　　　住臺南市○○區○○里0鄰○○000號
　　　　　　　　　　　　國民身分證統一編號：Z000000000號
上列被告因違反毒品危害防制條例案件，已經偵查終結，認應提
起公訴，茲將犯罪事實及證據並所犯法條分敘如下：
　　　　犯罪事實
一、李吉祥前因施用毒品案件，經臺灣臺南地方法院以110年度
    毒聲字第773號裁定送觀察、勒戒後，認無繼續施用毒品傾
    向，於民國110年12月1日執行完畢釋放出所，並經本署檢察
    官以110年度營毒偵字第154號為不起訴處分確定；另因2次
    施用毒品案件，經同法院以107年度聲字第2271號裁定應執
    行有期徒刑6月確定，甫於108年10月16日徒刑執行完畢出監
    。詎其仍未戒除毒癮，基於施用第一級毒品海洛因及第二級
    毒品甲基安非他命之犯意，於前揭觀察、勒戒執行完畢釋放
    3年內之111年2月22日下午5時許，在臺南市○○區○○里○○0○0
    號住處，以將少許第一級毒品海洛因及第二級毒品甲基安非
    他命置於玻璃球內點火燒烤吸食煙霧之方式，施用第一級毒
    品海洛因及第二級毒品甲基安非他命1次。嗣於111年2月23
    日上午7時30分許，經警方持臺灣嘉義地方檢察署檢察官核
    發之鑑定許可書對其採尿送驗，檢驗結果呈海洛因、鴉片代
    謝物（初篩）及安非他命、甲基安非他命陽性反應，始悉上
    情。
二、案經臺南市政府警察局學甲分局報告偵辦。
　　　　證據並所犯法條
一、上揭犯罪事實，業據被告李吉祥於警詢及偵查中坦承不諱，
    並有嘉義地方檢察署鑑定許可書、送驗尿液編號與真實姓名
    對照表編號名冊（檢體編號：111C022）、臺南市政府衛生
    局濫用藥物尿液檢驗結果報告（檢體名稱：111C022）各1份
    在卷可稽，足認被告之自白與事實相符，其犯嫌堪以認定。
二、核被告所為，係犯毒品危害防制條例第10條第1項施用第一級
    毒品及同條第2項施用第二級毒品等罪嫌。被告係以同一施
    用行為而觸犯上開二罪名，為想像競合犯，請依刑法第55條
    規定，從一較重之施用第一級毒品罪處斷。另被告有犯罪事
    實欄所載之有期徒刑執行完畢之情形，有本署刑案資料查註
    紀錄表在卷可佐，其受有期徒刑執行完畢後，5年以內故意
    再犯本件有期徒刑以上之罪，為累犯，請參照大法官會議釋
    字第775號解釋意旨，審酌是否依刑法第47條第1項規定加重
    其刑。
三、依刑事訴訟法第251條第1項提起公訴。
　　此　致
臺灣臺南地方法院
中　　華　　民　　國　 111　　年　　4 　　月　　29  　日
　　　　　　　　　　　　　　　檢 察 官 蔡 宗 聖
本件證明與原本無異
中　　華　　民　　國　 111　　年　　5 　　月　　4 　　日
                              書 記 官 吳 永 明
所犯法條：
毒品危害防制條例第10條
施用第一級毒品者，處 6 月以上 5 年以下有期徒刑。
施用第二級毒品者，處 3 年以下有期徒刑。